臺灣新北地方法院刑事裁定
111年度聲字第3057號
聲  請  人  臺灣新北地方檢察署檢察官
受  刑  人  李苡瑄

                    住○○市○○區○○路○○段000號（法    務部○○○○○○○○○）


                    （現於法務部○○○○○○○○○執行     中）
上列聲請人因受刑人數罪併罰有二裁判以上，聲請定其應執行之
刑（111年度執聲字第2245號），本院裁定如下：
    主  文
李苡瑄因犯如附表所示各罪所處之刑，應執行有期徒刑8年。
    理  由
一、聲請意旨略以：受刑人李苡瑄因違反毒品危害防制條例等案
    件，先後經判決確定如附表（編號9「犯罪日期欄」應更正
    為「109年9月9日」），應依刑法第53條及第51條第5款，定
    其應執行之刑，爰依刑事訴訟法第477條第1項聲請裁定等語
    。
二、按裁判確定前犯數罪者，併合處罰之。但有下列情形之一者
    ，不在此限：一、得易科罰金之罪與不得易科罰金之罪。二
    、得易科罰金之罪與不得易服社會勞動之罪。三、得易服社
    會勞動之罪與不得易科罰金之罪。四、得易服社會勞動之罪
    與不得易服社會勞動之罪；前項但書情形，受刑人請求檢察
    官聲請定應執行刑者，依第51條規定定之；數罪併罰，有二
    裁判以上者，依刑法第51條之規定，定其應執行之刑；宣告
    多數有期徒刑者，於各刑中之最長期以上，各刑合併之刑期
    以下，定其刑期，但不得逾30年，刑法第50條、第53條、第
    51條第5款分別定有明文。
三、次按刑事訴訟法第370條第2項、第3項，已針對第二審上訴
    案件之定應執行刑，明定有不利益變更禁止原則之適用；而
    分屬不同案件之數罪併罰有應更定執行刑之情形，倘數罪之
    刑，曾經定應執行刑，再與其他裁判宣告之刑定應執行刑時
    ，在法理上亦同受此原則之拘束。亦即，另定之執行刑，其
    裁量所定之刑期，不得較重於前定之執行刑加計後裁判宣告
    之刑或所定執行刑之總和。又數罪併罰定應執行刑之案件，
    係屬法院自由裁量之事項，法院所為刑之酌定如未逾越上開
    規定（即刑法第50條第1項前段、第51條第5款）之外部界限
    、定應執行刑之恤刑目的及不利益變更禁止原則，即不得任
    意指為違法或不當，此有最高法院109年度台抗字第1193號
    刑事裁定可資參照。
四、經查：受刑人因違反毒品危害防制條例等案件，經法院分別
    判處如附表所示之刑，其中編號1至8所示8罪經本院以109年
    度訴字第1505號刑事判決定應執行有期徒刑7年10月，均確
    定在案，此有如附表所示刑事判決及臺灣高等法院被告前案
    紀錄表附卷可稽。經核附表編號9所示之罪係於編號1至8所
    示案件判決確定前所犯；又附表編號9所示之罪屬得易科罰
    金之罪、編號1至8所示之罪則均為不得易科罰金之罪，而受
    刑人於民國111年10月13日具狀請求檢察官就附表所示9罪聲
    請定其應執行刑一情，有定刑聲請切結書在卷可考，揆諸刑
    法第50條規定，檢察官依刑事訴訟法第477條第1項聲請定其
    應執行刑，洵屬正當，應予准許。再附表所示9罪既應重定
    應執行刑，則前開編號1至8所定應執行刑即當然失效，本院
    自可依如附表所示9罪之宣告刑更定應執行刑。又查本院定
    本案應執行刑，不得逾越刑法第51條第5款所定法律之外部
    界限，即不得重於附表所示9罪之宣告刑總和即有期徒刑29
    年，又參照上開最高法院109年度台抗字第1193號刑事裁定
    意旨，亦應受內部界限之拘束，即不得重於附表編號1至8所
    定應執行刑加計編號9所示宣告刑之總和即有期徒刑8年2月
    ，爰定應執行刑如主文所示。又受刑人於前開定刑聲請切結
    書表示其就本案定應執行刑之刑度沒有意見，附此敘明。末
    按數罪併罰中之一罪依刑法規定得易科罰金，若因與不得易
    科之他罪併合處罰結果而不得易科罰金時，原可易科部分，
    所處之刑，自亦無庸為易科折算標準之記載（最高法院80年
    度台抗字第577號裁定、司法院大法官釋字第144號、第679
    號解釋意旨參照）。今受刑人所犯如附表所示9罪，其中編
    號9所示之罪雖得易科罰金，但因與編號1至8所示不得易科
    罰金之罪合併處罰，揆諸上揭最高法院裁定及司法院大法官
    解釋意旨，本案所定應執行刑即不得易科罰金，自毋庸為易
    科罰金折算標準之諭知，併此指明。
五、依刑事訴訟法第477條第1項，刑法第50條第1項但書第1款、
    第2項、第53條、第51條第5款，裁定如主文。
中　　華　　民　　國　　111 　年　　10　　月　　28　　日
                  刑事第三庭    法　官  施建榮
得抗告上列正本證明與原本無異。
如不服本裁定，應於裁定送達後五日內敘明抗告理由，向本院提
出抗告狀。
                                書記官  黃姿涵
中　　華　　民　　國　　111 　年　　11　　月　　2 　　日

【附表】
編          號           1          2         3 罪          名  毒品危害防制條例第4條第2項之販賣第二級毒品罪 毒品危害防制條例第4條第2項之販賣第二級毒品罪 毒品危害防制條例第4條第2項之販賣第二級毒品罪 宣    告    刑  有期徒刑1年10月。 有期徒刑3年7月。 有期徒刑3年7月。 犯  罪  日  期  109年5月18日 109年5月21日 109年7月3日 偵查(自訴)機關 年  度  案  號  新北地檢109年度偵字第41573、44345號 新北地檢109年度偵字第41573、44345號 新北地檢109年度偵字第41573、44345號 最  後事實審 法    院 臺灣新北地方法院 臺灣新北地方法院 臺灣新北地方法院  案    號 109年度訴字第1505號 109年度訴字第1505號 109年度訴字第1505號  判決日期 110年4月29日 110年4月29日 110年4月29日 確  定判  決 法    院 臺灣新北地方法院 臺灣新北地方法院 臺灣新北地方法院  案    號 109年度訴字第1505號 109年度訴字第1505號 109年度訴字第1505號  判    決 確定日期 110年11月27日 110年11月27日 110年11月27日 備  註  1.編號1至8經臺灣新北地方法院以109年度訴字第1505號刑事判決定應執行有期徒刑7年10月。 2.新北地檢111年度執字第211號。   
編          號           4          5        6 罪          名  毒品危害防制條例第4條第2項之販賣第二級毒品罪 毒品危害防制條例第4條第2項之販賣第二級毒品罪 毒品危害防制條例第4條第2項之販賣第二級毒品罪 宣    告    刑  有期徒刑3年7月。 有期徒刑3年10月。 有期徒刑2年。 犯  罪  日  期  109年7月6日 109年7月10日 109年7月13日 偵查(自訴)機關 年  度  案  號  新北地檢109年度偵字第41573、44345號 新北地檢109年度偵字第41573、44345號 新北地檢109年度偵字第41573、44345號 最  後事實審 法    院 臺灣新北地方法院 臺灣新北地方法院 臺灣新北地方法院  案    號 109年度訴字第1505號 109年度訴字第1505號 109年度訴字第1505號  判決日期 110年4月29日 110年4月29日 110年4月29日 確  定判  決 法    院 臺灣新北地方法院 臺灣新北地方法院 臺灣新北地方法院  案    號 109年度訴字第1505號 109年度訴字第1505號 109年度訴字第1505號  判    決 確定日期 110年11月27日 110年11月27日 110年11月27日 備  註  1.編號1至8經臺灣新北地方法院以109年度訴字第1505號刑事判決定應執行有期徒刑7年10月。 2.新北地檢111年度執字第211號。   
編          號           7          8        9 罪          名  毒品危害防制條例第4條第2項之販賣第二級毒品罪 毒品危害防制條例第4條第2項之販賣第二級毒品罪 刑法第339條第1項之詐欺取財罪 宣    告    刑  有期徒刑5年2月。 有期徒刑5年1月。 有期徒刑4月，如易科罰金，以新臺幣1千元折算1日。 犯  罪  日  期  109年7月15日 109年7月19日 109年9月9日 偵查(自訴)機關 年  度  案  號  新北地檢109年度偵字第41573、44345號 新北地檢109年度偵字第41573、44345號 新北地檢110年度偵字第2581號、桃園地檢110年度偵字第9083號 最  後事實審 法    院 臺灣新北地方法院 臺灣新北地方法院 臺灣新北地方法院  案    號 109年度訴字第1505號 109年度訴字第1505號 111年度訴字第583號  判決日期 110年4月29日 110年4月29日 111年7月26日 確  定判  決 法    院 臺灣新北地方法院 臺灣新北地方法院 臺灣新北地方法院  案    號 109年度訴字第1505號 109年度訴字第1505號 111年度訴字第583號  判    決 確定日期 110年11月27日 110年11月27日 111年9月7日 備  註  1.編號1至8經臺灣新北地方法院以109年度訴字第1505號刑事判決定應執行有期徒刑7年10月。 2.新北地檢111年度執字第211號。  新北地檢111年度執字第9403號